# 求助陈版主，非上市公司提前使用新金融工具 / 收入准则的疑问。

提问人：liuweisheng 时间：2021-03-05 08:05:05
求助陈版主，非上市公司提前使用新金融工具/收入准则，需要满足什么条件。还是可以完全自主选择。谢谢版主解惑。

回答人：chenyiwei
非上市公司没有规定禁止提前采用新准则，但鉴于执行新准则的准备工作较多，一般企业不建议提前采用。实务中非上市公司提前采用新准则的主要是跨国集团在中国的子公司，根据其境外母公司的要求全球同步执行新准则。